臺灣高雄地方法院交通事件裁定　　　 96年度交聲字第792號
原處分機關　交通部公路總局高雄區監理所旗山監理站
異　議　人　甲○○
上列受處分人因聲明異議案件，對於交通部公路總局高雄區監理
所旗山監理站96年9 月18日所為之裁決處分（旗監違字第裁00-0
00000000號）聲明異議，本院裁定如下：
    主  文
異議駁回。
    理  由
一、聲明異議意旨略以：受處分人即異議人甲○○於民國95年1
    月24日下午8 時36分，駕駛車牌號碼ZT-5852 號自用小客車
    ，行經最高速限為時速110 公里之國道3 號高速公路南向34
    6 公里處時，並未有任何超速之情形，然竟遭內政部警政署
    國道公路警察局第八警察隊警員攔下，該執勤警員並出示雷
    射槍測速器告知異議人當時之行車速度為時速124 公里，乃
    當場開單舉發異議人有超速之違規行為。然而，異議人當時
    並未有超速之違規情形，舉發警員亦無法提出任何事證證明
    測速器上所顯示之速度數值，確實為異議人駕駛前開車輛之
    行車速度，且當時並不只異議人之車輛於該處行駛，故異議
    人不服原裁處，乃提起本件異議等語。
二、按汽車行駛於高速公路，不遵使用限制、禁止、行車管制及
    管理事項之管制規則，而有行車速度超過最高速限之行為者
    ，處汽車駕駛人新臺幣3 千元以上6 千元以下罰鍰，並記違
    規點數1 點，道路交通管理處罰條例第33條第1 項第1 款及
    第63條第1 項第1 款定有明文。
三、經查：
  (一)異議人甲○○並不否認有於前述時間，駕駛上開自用小客車
    ，而曾行經最高速限為時速110 公里之國道3 號高速公路南
    向346 公里處等事實。又異議人所駕駛之上開小客車於上開
    時間，經內政部警政署國道公路警察局第八隊警員以雷射槍
    測速器，測得之行車速度為時速124 公里，而有超過該路段
    最高速限之違規事實，除有內政部警政署國道公路警察局公
    警局交字第Z00000000 號舉發違反道路交通管理事件通知單
    及該警察局第八警察隊96年7 月16日公警八交字第09608711
    64號函各1 份在卷足憑外，另證人即當日執行勤務舉發本違
    規事件之上開警察局第八警察隊警員謝春喜，亦於本院調查
    時到庭具結證稱：當時與張耀男在國道三號346 Ｋ南下處執
    勤，由他使用雷射槍，在下午8 時36分許測到一部自小客車
    在中間車道行駛車速為124 公里，在沒有安全顧慮情形下攔
    停，攔停之後有告訴異議人超速，並將雷射槍上的數值給異
    議人看。目前雷射槍有兩種，有一種雷射槍有時間、照片，
    另一種是巡邏車巡邏時現場取締用，單用一對一雷射槍其上
    沒有時間、也無法攝影、也沒有地點等語。據此並參以證人
    乙○○○○與異議人間不僅未有任何怨隙，且係毫不相識之
    人，衡情證人應無設詞攀誣，或是虛構違規事實以陷害異議
    人之道理。況警員執行公務時，本身即受有行政懲處責任之
    監督，且其到庭具結作證，更係以刑事責任擔保其證言之真
    實性，故證人乙○○○○之上開證述內容，以及其所記錄舉
    發之本件違規事實，經核尚無不可採信之處。因之，異議人
    於前述時、地，駕駛小客車行駛於高速公路，有超過規定最
    高速限之違規行為，應可認定。
  (二)其次，本件執勤員警所用之手提式雷射槍測速器，業據內政
    部警政署國道公路警察局第八警察隊96年9 月13日公警八交
    字第0960805981號函檢附經我國駐美國堪薩斯台北經濟文化
    辦事處認證之報告、經濟部標準檢驗局之雷射測速儀檢定合
    格證書、經臺灣臺北地方法院公證處認證之鑑測報告等，在
    卷足憑，故本件執勤警員所使用之雷射槍測速器之準確度及
    正確性，應均值得信賴。另該雷射測速槍經台灣光學有限公
    司進行校正檢查結果，亦認可正常操作使用一情，有台灣光
    學有限公司檢驗報告1 份存卷可佐。從而，受處分人即異議
    人甲○○於前述時、地，其行車速度確為時速124 公里而有
    超速之違規事實，應無疑問。
  (三)本件異議人雖極力辯稱：其並無任何超速之情形等語，然異
    議人並未就本件執勤警員之舉發有誤，提出確實事證以供本
    院調查，且亦查無任何相關事證，足資證明執勤警員確有捏
    造事實違法取締之情事，故執勤警員本其維護交通秩序及道
    路安全職責所為之上述舉發，自應受到合法、正確之推定。
四、綜上所述，異議人於前述時、地之違規事實既可認定，則原
    處分機關據此並依道路交通管理處罰條例第33條第1 項第1
    款及第63條第1 項第1 款等規定，裁處異議人罰鍰共計新臺
    幣6000元，並記違規點數1 點，於法即無不當。至本件異議
    內容，經核並無理由，故應予以駁回。
五、據上論斷，應依道路交通案件處理辦法第19條，裁定如主文
    。
中　　華　　民　　國　　96　　年　　10　　月　　31　　日
                  交通法庭    法　官  施介元
以上正本證明與原本無異。
如不服本裁定應於送達後5日內向本院提出抗告狀。
中　　華　　民　　國　　96　　年　　10　　月　　31　　日
                              書記官  謝群育
